【裁判字號】    99,易,2240
【裁判日期】    990729
【裁判案由】    竊盜
【裁判全文】
臺灣臺中地方法院刑事判決              99年度易字第2240號
公  訴  人  臺灣臺中地方法院檢察署檢察官
被      告  乙○○
上列被告因竊盜案件，經檢察官提起公訴（99年度偵字第12780
號），本院判決如下：
    主    文
乙○○竊盜，累犯，處有期徒刑肆月，如易科罰金，以新臺幣壹
仟元折算壹日。
    犯罪事實
一、乙○○前於民國91年間，因竊盜、贓物等案件，經本院93年
    度易字第508號判處有期徒刑10月、7月、4月，應執行有期
    徒刑1年6月確定；又於92年間，因毒品案件，經本院92年度
    訴字第1702號判處有期徒刑8 月確定；復因搶奪案件，經本
    院92年度訴字第1896號判處有期徒刑2年6月確定；及因竊盜
    案件，經臺灣苗栗地方法院92年度苗簡字第869 號判處有期
    徒刑4月，如易科罰金，以銀元300元折算1 日確定：上開各
    罪經本院以93年度聲字第3570號裁定定應執行刑為有期徒刑
    4年8月，於96年2月16日假釋並付保護管束，嗣經依96年罪
    犯減刑條例減刑，甫於96年8月16日假釋期滿未經撤銷，視
    為執行完畢。詎其仍不知警惕，意圖為自己不法之所有，於
    98年6月16日18時許，在桃園縣龜山鄉○○路65號前，持自
    備之鑰匙1副（未扣案），竊取甲○○所有、停放於上開地
    點之車號0465-RN號自小客車1部（價值約新臺幣〈下同〉五
    萬元，內有釣具兩組五千元、太陽眼鏡一只一千元、望遠鏡
    一只二千元、打氣筒兩組四百元、光泉牛乳十餘瓶二百元、
    零錢約二百元），得手後將該車駛離現場，供己代步使用。
    嗣於98年6月18日19時45分許，為警在桃園縣龜山鄉○○○
    街20巷36弄30之1號前尋獲，並在該自小客車上遺留之墨鏡
    及飲料瓶口上分別檢出乙○○之右手食指指紋及DNA，始循
    線查悉上情。
二、案經甲○○訴由桃園縣政府警察局龜山分局報請臺灣桃園地
    方法院檢察署偵查，經臺灣桃園地方法院檢察署呈請臺灣高
    等法院檢察署檢察長轉由臺灣臺中地方法院檢察署檢察官偵
    查起訴。
    理    由
壹、程序部分：
一、按被告以外之人於偵查中向檢察官所為陳述，除顯有不可信
    之情況者外，得為證據，刑事訴訟法第159條之1第2 項定有
    明文。偵查中對被告以外之人（包括證人、鑑定人、告訴人
    、被害人及共同被告等）所為之偵查筆錄，或被告以外之人
    向檢察官所提之書面陳述，性質上均屬傳聞證據。惟現階段
    刑事訴訟法規定檢察官代表國家偵查犯罪、實施公訴，依法
    其有訊問被告、證人及鑑定人之權，證人、鑑定人且須具結
    ，而實務運作時，檢察官偵查中向被告以外之人所取得之陳
    述，原則上均能遵守法律規定，不致違法取供，其可信度極
    高，故被告以外之人前於偵查中已具結而為證述，除反對該
    項供述得具有證據能力之一方，已釋明顯有不可信之情況外
    ，不宜以該證人未能於審判中接受他造之反對詰問為由，即
    遽指該證人於偵查中之陳述不具證據能力。再按92年9月1日
    施行之刑事訴訟法，已酌採英美法系之傳聞法則，於第159
    條第1 項明定被告以外之人，於審判外之言詞或書面陳述，
    除法律有規定者外，不得作為證據，用以保障被告之反對詰
    問權。而本法所規定傳聞法則之例外，其中就被告以外之人
    於偵查中向檢察官所為之陳述，因檢察官代表國家偵查犯罪
    時，原則上當能遵守法定程式，且被告以外之人如有具結能
    力，仍應依法具結，以擔保其係據實陳述，故於第159條之1
    第2 項明定「除顯有不可信之情況者外」，得為證據；又被
    告以外之人於檢察事務官、司法警察官或司法警察調查中所
    為之陳述，基於實體發現真實之訴訟目的，依第159條之2規
    定，如與審判中之陳述不符時，經比較結果，其先前之陳述
    ，相對「具有較可信之特別情況」，且為證明犯罪事實存否
    所「必要」者，或於審判中有第159條之3所列死亡等原因而
    無法或拒絕陳述之各款情形之一，經證明其調查中所為陳述
    絕對「具有可信之特別情況」，且為證明犯罪事實之存否所
    「必要」者，亦例外地賦與證據能力。是所謂「顯有不可信
    性」、「相對特別可信性」與「絕對特別可信性」，係指陳
    述是否出於供述者之真意、有無違法取供情事之信用性而言
    ，故應就偵查或調查筆錄製作之原因、過程及其功能等加以
    觀察其信用性，據以判斷該傳聞證據是否有顯不可信或有特
    別可信之情況而例外具有證據能力，並非對其陳述內容之證
    明力如何加以論斷，二者之層次有別，不容混淆（最高法院
    94年度臺上字第629號裁判要旨可資參照）。
二、查本件公訴人、被告對於本院就後述實體部分所引之證人證
    詞及書證內容，於本院審理中均不爭執證據能力，猶未對之
    釋明有何顯不可信之情況，且本院審酌其等之內容，均無不
    法取得或有違法取供之情事，亦均適宜為本案證據，依前開
    說明，就後述實體部分所引之證人證詞及書證內容，自具有
    證據能力。
貳、實體部分：
一、上開事實，業據被告乙○○於警詢、偵訊及本院審理中均坦
    承不諱，核與證人即被害人甲○○於警詢中證述其所有之上
    開自小客車遭竊等經過情節相符，復有車號0465-RN號車籍
    查詢-基本資料詳細畫面、桃園縣政府警察局龜山分局龜山
    派出所受理各類案件紀錄表、桃園縣政府警察局龜山分局坪
    頂派出所一般陳報單、桃園縣政府警察局龜山分局刑案現場
    勘察紀錄表、桃園縣政府警察局車輛協尋電腦輸入單、贓物
    認領保管單、內政部警政署刑事警察局98年8月13日刑紋字
    第0980104725號鑑驗書、0465-RN自小客車尋獲案刑案現場
    勘察報告、內政部警政署刑事警察局98年10月2日刑醫字第
    0980123741號鑑驗書、扣押物品清單等在卷可佐，堪信被告
    上開自白，應與事實相符，而可採信。本案事證明確，被告
    犯行洵堪認定。
二、核被告所為係犯刑法第320條第1項竊盜罪。被告曾於91年間
    ，因竊盜、贓物等案件，經本院93年度易字第508 號判處有
    期徒刑10月、7月、4月，應執行有期徒刑1年6月確定；又於
    92年間，因毒品案件，經本院92年度訴字第1702號判處有期
    徒刑8 月確定；復因搶奪案件，經本院92年度訴字第1896號
    判處有期徒刑2年6月確定；及因竊盜案件，經臺灣苗栗地方
    法院92年度苗簡字第869號判處有期徒刑4月，如易科罰金，
    以銀元300元折算1日確定：上開各罪經本院以93年度聲字第
    3570號裁定定應執行刑為有期徒刑4年8月，於96年2 月16日
    假釋並付保護管束，嗣經依96年罪犯減刑條例減刑，甫於96
    年8月16日假釋期滿未經撤銷，視為執行完畢之事實，有臺
    灣高等法院被告前案紀錄表在卷可查，其於有期徒刑之執行
    完畢後5年內，再故意犯本件有期徒刑以上之罪，為累犯，
    應依刑法第47條第1項規定加重其刑。爰審酌被告正值青壯
    ，不思以合法途徑獲取財富，竟藉竊盜獲利之心態可議，惟
    念其犯罪後坦承犯行，態度尚佳，且所竊取之自小客車，亦
    已經證人甲○○領回，相當程度減少證人甲○○之財務損失
    ，及其僅國中畢業，智識程度不高，家境勉強維持等一切情
    狀，量處如主文所示之刑，並諭知如易科罰金之折算標準。
據上論斷，應依刑事訴訟法第299條第1項前段，刑法第320條第1
項、第47條第1項、第41條第1項前段，刑法施行法第1條之1第1
項、第2項前段，判決如主文。
中    華    民    國    99    年    7     月    29    日
                  刑事第十八庭  法  官  林世民
以上正本證明與原本無異。
如不服本判決應於收受判決後10日內向本院提出上訴書狀，並應
敘述具體理由；其未敘述上訴理由者，應於上訴期間屆滿後20日
內向本院補提理由書（均須按他造當事人之人數附繕本）「切勿
逕送上級法院」。
                                書記官  紀俊源
中    華    民    國    99    年    7     月    29    日
附錄論罪科刑法條
中華民國刑法第320條
意圖為自己或第三人不法之所有，而竊取他人之動產者，為竊盜
罪，處5 年以下有期徒刑、拘役或 5 百元以下罰金。
意圖為自己或第三人不法之利益，而竊佔他人之不動產者，依前
項之規定處斷。
前二項之未遂犯罰之。

司法院資訊處製作；財團法人民間司法改革基金會備份。
